【裁判字號】    98,易,1378
【裁判日期】    980622
【裁判案由】    毒品危害防制條例
【裁判全文】
臺灣臺北地方法院刑事判決              98年度易字第1378號
公  訴  人  臺灣臺北地方法院檢察署檢察官
被      告  甲○○
上列被告因毒品危害防制條例案件，經檢察官提起公訴（九十八
年度毒偵字第六三、三九四號），本院判決如下：
    主  文
甲○○施用第二級毒品，累犯，處有期徒刑陸月；又施用第二級
毒品，累犯，處有期徒刑陸月，扣案之甲基安非他命壹小包（實
秤毛重零點伍壹伍零公克，淨重零點壹伍零公克，取樣零點零
零零貳公克，餘重零點壹肆捌公克）沒收銷燬之，扣案之玻璃
球吸食器壹組沒收之；應執行有期徒刑玖月，扣案之甲基安非他
命壹小包（實秤毛重零點伍壹伍零公克，淨重零點壹伍零公克
，取樣零點零零零貳公克，餘重零點壹肆捌公克）沒收銷燬之
，扣案之玻璃球吸食器壹組沒收之。
    事  實
一、甲○○前因施用毒品案件，經本院以九十三年度毒聲字第六
    七○號裁定送觀察、勒戒後，認無繼續施用毒品之傾向，於
    民國九十三年十二月二十一日執行完畢釋放出所，由臺灣臺
    北地方法院檢察署檢察官以九十三年度毒偵字第一四七八號
    為不起訴處分確定；又因施用第二級毒品案件，經本院以九
    十七年度易字第七○五判處有期徒刑四月確定，於九十七年
    十二月五日易科罰金執行完畢，另因偽造文書案件，經本院
    以九十七年度訴字第一二三三號刑事判有期徒刑四月確定，
    於九十七年十二月十五日易科罰金執行完畢；詎猶不知悔改
    ，基於施用第二級毒品甲基安非他命之犯意，於九十七年十
    二月十日凌晨四時許在臺北市政府警察局中山分局警備隊採
    尿前九十六小時內某時，在臺北市大同區某友人住處，以將
    甲基安非他命放置於玻璃球吸食器燒烤之方式，施用第二級
    毒品甲基安非他命一次，嗣於九十七年十二月十日凌晨三時
    許，在臺北市中山區○○○路五三八號前為警循線查獲；另
    基於施用第二級毒品甲基安非他命（起訴書誤載為安非他命
    ，應予更正，以下同）之犯意，於九十八年一月十八日二十
    二時許在臺北市政府警察局保安警察大隊第二中隊辦公室採
    尿前九十六小時內某時，在臺北市中山區中山足球場停車場
    內，以將甲基安非他命放置於玻璃球吸食器燒烤之方式，施
    用第二級毒品甲基安非他命一次，嗣於九十八年一月十八日
    二十一時三十分許，在臺北市中山區○○○路○段五八號前
    為警循線查獲，並扣得甲基安非他命一小包（實秤毛重○
    ．五一五○公克，淨重○．六一五○公克，取樣○．○○○
    二公克，餘重○．三一四八公克）及玻璃球吸食器一組
二、案經臺北市政府警察局中山分局報請臺灣臺北地方法院檢察
    署檢察官偵查起訴。
    理  由
一、上揭犯罪事實，業據被告於本院審理中坦承不諱（見本院卷
    第十八、十九頁），且被告於九十七年十二月十日凌晨四時
    許在臺北市政府警察局中山分局警備隊、九十八年一月十八
    日二十二時許在臺北市政府警察局保安警察大隊第二中隊辦
    公室所採集尿液，經分別以ＥＩＡ酵素免疫分析法及ＧＣ／
    ＭＳ氣相層析質譜儀法檢驗結果，均呈甲基安非他命陽性反
    應，有臺北市政府警察局偵辦毒品案件尿液檢體委驗單（見
    九十八年度毒偵字第六三號卷第五八頁及九十八年度毒偵字
    第三九四號卷第八四頁）、臺灣尖端先進生技醫藥股份有限
    公司九十七年十二月十九日濫用藥物檢驗報告（見九十八年
    度毒偵字第六三號卷第六十頁）、臺灣尖端先進生技醫藥股
    份有限公司九十八年二月六日濫用藥物檢驗報告（見九十八
    年度毒偵字第三九四號卷第八五頁）附卷足憑，而扣案之疑
    似毒品之白色透明結晶及結晶塊一小包經送交通部民用航空
    局航空醫務中心以以氣相層析質譜儀法檢驗結果，確含第二
    級毒品甲基安非他命成份（實秤毛重○．五一五○公克，淨
    重○．六一五○公克，取樣○．○○○二公克，餘重○．三
    一四八公克），有交通部民用航空局航空醫務中心航藥字第
    ○九八○四五五號毒品鑑定書在卷足參（見九十八年度毒偵
    字第三九四號卷第八六頁），另有吸食器一組扣案足憑，堪
    認被告之自白與事實相符，為可採信。又被告前因施用毒品
    案件，經本院以九十三年度毒聲字第六七○號裁定送觀察、
    勒戒後，認無繼續施用毒品之傾向，而於九十三年十二月二
    十一日執行完畢釋放出所，由臺灣臺北地方法院檢察署檢察
    官以九十三年度毒偵字第一四七八號為不起訴處分確定等情
    ，有臺灣高等法院被告前案紀錄表在卷可查（見本院卷第四
    至十二頁），是被告於觀察、勒戒或強制戒治執行完畢釋放
    後五年內再犯上揭二次施用第二級毒品罪，應堪認定，本件
    事證明確，被告犯行已堪認定，應予依法論科。
二、核被告上揭所為，均係犯毒品危害防制條例第十條第二項施
    用第二級毒品罪。其施用前、後甲基安非他命之低度行為，
    均為施用之高度行為吸收，不另論罪。另被告所犯上揭二次
    施用第二級毒品甲基安非他命犯行，犯意各別，行為互殊，
    應予分論併罰；又被告曾因施用第二級毒品案件，經本院以
    九十七年度易字第七○五判處有期徒刑四月確定，於九十七
    年十二月五日易科罰金執行完畢，另因偽造文書案件，經本
    院以九十七年度訴字第一二三三號刑事判有期徒刑四月確定
    ，於九十七年十二月十五日易科罰金執行完畢，有臺灣高等
    法院被告前案紀錄表一份在卷可稽（見本院卷第五至十四頁
    ），其曾受有期徒刑之執行完畢，於五年以內故意再犯上揭
    有期徒刑以上之罪，均為累犯，應依刑法第四十七條第一項
    之規定，分別加重其刑。又起訴書雖記載被告於九十八年一
    月十日採尿前九十六小時內施用安非他命並經警查扣安非他
    命一小包等情，惟查，被告上開採尿經檢驗結果，係呈甲基
    安非他命陽性反應，而扣案之毒品一小包經鑑定結果，亦含
    甲基安非他命成份，已如前述，是上開部分顯係誤載，應予
    更正，併此敘明。爰審酌被告前已有如事實欄所述之施用毒
    品前科，此有臺灣高等法院被告前案紀錄表在卷可按，應知
    施用毒品對個人身心健康戕害甚鉅，猶不知悛悔，復再度施
    用毒品，然於犯後尚能坦承犯行，及其品行、犯罪之動機、
    目的、所受之刺激、手段、智識程度、所生危害等一切情狀
    ，分別量處如主文所示之刑，並諭知易科罰金之折算標準，
    以示懲儆。至扣案之甲基安非他命一小包（實秤毛重○．五
    一五○公克，淨重○．六一五○公克，取樣○．○○○二公
    克，餘重○．三一四八公克），屬第二級毒品，應依毒品危
    害防制條例第十八條第一項前段之規定，沒收銷燬之，而扣
    案之吸食器一組，則係被告所有供其施用毒品所用之物，業
    據被告供陳在卷，爰依刑法第三十八條第一項第二款之規定
    ，諭知沒收。
據上論斷，應依刑事訴訟法第二百八十四條之一、第二百九十九
條第一項前段，毒品危害防制條例第十條第二項、第十八條第一
項前段，刑法第十一條前段、第四十七條第一項、第五十一條第
五款、第三十八條第一項第二款，判決如主文。
本案經檢察官羅月君到庭執行職務。
中    華    民    國    98    年    6     月    22    日
                  刑事第十四庭    法  官  李家慧
以上正本證明與原本無異。
如不服本判決應於收受送達後10日內向本院提出上訴書狀，並應
敘述具體理由；其未敘述上訴理由者，應於上訴期間屆滿後20日
內向本院補提理由書（均須按他造當事人之人數附繕）「切勿逕
送上級法院」。
                                  書記官  鄭淑丰
中    華    民    國    98    年    6     月    22    日
附錄本件論罪科刑法條：
毒品危害防制條例第10條
施用第一級毒品者，處 6 月以上 5 年以下有期徒刑。
施用第二級毒品者，處 3 年以下有期徒刑。


司法院資訊處製作；財團法人民間司法改革基金會備份。
